# 3. Regole del Programma

## 3.1 Scopo

Lo scopo del SOTA (il Programma) è di favorire l'attività radio amatoriale da rilievi come colline e montagne in vari paesi del mondo e di fornire un sistema di diplomi per i Radioamatori di qualsiasi Entità DXCC. (vedi [http://www.sota.org.uk/](http://www.sota.org.uk/)) Il programma è pensato per favorire l'attività radio da rilievi chiaramente definiti che includono le principali montagne. Per fare in modo che la partecipazione al Programma sia la più ampia possibile, possono essere incluse anche cime minori. Un sistema di punteggio incrementale riconosce di conseguenza le cime più alte. Il Programma è pensato per attività in portatile (/P) e non accetta attività svolte da un veicolo a motore.

Il Programma contempla la partecipazione di **Attivatori** chi fa i QSO dalle Cime, **Cacciatori** chi contatta gli Attivatori, e **Short Wave Listeners**

Il Programma SOTA incoraggia sia l'attività e la sperimentazione radio amatoriale finalizzata ad accrescere conoscenze e capacità nell'uso di attrezzatura, in particolare antenne, sia favorendo l'apprendimento di nuove conoscenze, per esempio, operare in CW o modi digitali (per coloro che non possiedono già tali conoscenze).

```{r child = 'rules/3_2-structure.Rmd'}
```

```{r child = 'rules/3_3-start-date.Rmd'}
```

```{r child = 'rules/3_4-references.Rmd'}
```

```{r child = 'rules/3_5-summit-definition.Rmd'}
```

```{r child = 'rules/3_6-summits-management.Rmd'}
```

```{r child = 'rules/3_7_activators_rules.Rmd'}
```

```{r child = 'rules/3_8_chasers_rules.Rmd'}
```

```{r child = 'rules/3_9_swl_rules.Rmd'}
```

```{r child = 'rules/3_10_modes_bands.Rmd'}
```

```{r child = 'rules/3_11_scoring.Rmd'}
```

```{r child = 'rules/3_12_docs.Rmd'}
```

```{r child = 'rules/3_13_awards.Rmd'}
```

```{r child = 'rules/3_14_administration.Rmd'}
```

```{r child = 'rules/3_15_information.Rmd'}
```

```{r child = 'rules/3_16_frequencies.Rmd'}
```

```{r child = 'rules/3_17_trademarks.Rmd'}
```